【裁判字號】    99,抗,253
【裁判日期】    990324
【裁判案由】    聲請定應執行之刑
【裁判全文】
臺灣高等法院臺中分院刑事裁定           99年度抗字第253號
抗  告  人
即受 刑 人  甲○○
上列抗告人因聲請定應執行刑案件，不服臺灣臺中地方法院中華
民國99年2月23日99年度聲字第587號裁定，提起抗告，本院裁定
如下：
    主  文
抗告駁回。
    理  由
一、抗告意旨如附件抗告狀影本內容所載（詳如附件）。
二、原裁定意旨如附件裁定書內容所載（詳如附件）。
三、按數罪併罰，有二裁判以上者，依第51條之規定，定其應執
    行之刑，刑法第53條定有明文；而刑法第51條第5款關於有
    期徒刑定其應執行刑規定：「宣告多數有期徒刑者，於各刑
    中之最長期以上，各刑合併之刑期以下，定其刑期。但不得
    逾30年。」次按「定執行刑之立法意旨，一方面為執行刑之
    便利，他方面係為受刑人之利益」（最高法院84年度臺非字
    第452號判決意旨參照），且法律上屬於自由裁量事項，尚
    非概無法律性之拘束，在法律上有其外部界限及內部界限。
    前者法律之具體規定，使法院得以具體選擇為適當裁判，此
    為自由裁量之外部界限；後者法院為自由裁量時，應考量法
    律之目的，法律秩序之理念所在，此為自由裁量之內部界限
    。法院為裁判時，二者均不得有所逾越。在數罪併罰而有二
    裁判以上，應定其應執行刑之案件，法院所為刑之酌定，固
    屬自由裁量事項，然對於法律之內、外部界限，仍均應受其
    拘束（最高法院94年度臺非字第21號判決意旨參照）。又定
    應執行刑，乃為法院行使裁量權之範圍，若其裁量權之行使
    並未違反法律規定或比例原則，不得任意指為違法，合先敘
    明。
四、查本件抗告人即受刑人甲○○（下稱抗告人）犯如原裁定附
    表所示之罪，經原審法院先後判處如該附表所示之刑，均經
    分別確定，有該等判決書及臺灣高等法院被告前案紀錄表在
    卷可稽。又抗告人犯原裁定附表編號2至編號6所示之罪，曾
    經原審法院以98年度易字第3855號判決定其應執行刑有期徒
    刑一年六月；原審就原裁定附表編號1至編號6之罪，定其應
    執行之刑為有期徒刑一年九月，係在各宣告刑之最長期（八
    月）以上，各刑合併之刑期（三月＋三月＋三月＋三月＋三
    月＋八月＋三月＝二十三月＝一年十一月）以下，合於刑法
    第51條第5款規定所定之外部界限，復未逾自由裁量之內部
    界限。揆諸前揭規定及說明，依法並無違誤。抗告人其抗告
    意旨，空言指摘原裁定，徒憑己意因為自首投案，故要求再
    為減刑重予裁定，為無理由，應予駁回。
五、據上論斷，應依刑事訴訟法第412條，裁定如主文。
中    華    民    國    99    年    3    月    24     日
            刑事第三庭    審判長法  官  王  增  瑜
                                法  官  吳  進  發
                                法  官  梁  堯  銘
以上正本證明與原本無異。
不得再抗告。
                                書記官  陳  玫  伶
中    華    民    國    99    年    3    月    24     日

司法院資訊處製作；財團法人民間司法改革基金會備份。
